臺灣臺南地方法院民事裁定
111年度司繼字第3290號
聲  請  人  臺灣臺南地方檢察署檢察官 黃慶瑋

關  係  人  蕭能維律師
上列聲請人聲請對被繼承人之選任遺產管理人事件，本院
裁定如下：
    主  文
選任蕭能維律師（律師證書字號：101臺檢證字第9867號）為被
繼承人姚嘉玲（女、民國00年0月00日生、身分證統一編號：Z00
0000000號，民國111年1月6日死亡，死亡前最後住所：臺南市○○
區○○里○○○路0段000號）之遺產管理人。
准對被繼承人姚嘉玲之大陸地區以外之繼承人為承認繼承之公示
催告。被繼承人之大陸地區以外之繼承人，應自本公示催告裁定
揭示之日起壹年貳月內承認繼承。上述期限屆滿，無繼承人承認
繼承時，被繼承人之遺產，於清償債權並交付遺贈物後，如有剩
餘即歸屬國庫。
聲請程序費用由被繼承人姚嘉玲之遺產負擔。
    理  由
一、按家事事件法第136條規定，利害關係人或檢察官聲請選任
    遺產管理人時，其聲請書應記載下列事項，並附具證明文件
     ：㈠聲請人，㈡被繼承人之姓名、最後住所、死亡之年月日 
    時及地點，㈢聲請之事由，㈣聲請人為利害關係人時，其法 
    律上利害關係之事由；親屬會議未依第134條第2項或第135
    條另為選定遺產管理人時，利害關係人或檢察官得聲請法院
     選任遺產管理人，並適用前項之規定；而法院選任之遺產
    管 理人，除自然人外，亦得選任公務機關。次按先順序繼
    承人 均拋棄其繼承權時，由次順序之繼承人繼承，其次順
    序繼承 人有無不明或第四順序之繼承人均拋棄其繼承權者
    ，準用關 於無人承認繼承之規定；繼承開始時，繼承人之
    有無不明者 ，由親屬會議於一個月內選定遺產管理人，並
    將繼承開始及 選定遺產管理人之事由，向法院報明；又無
    親屬會議或親屬 會議未於前條所定期限內選定遺產管理人
    者，利害關係人或 檢察官，得聲請法院選任遺產管理人，
    並由法院依前項規定 為公示催告，民法第1176條第6項、第
    1177條、第1178條第2 項亦分別定有明文。
二、本件聲請意旨略以：被繼承人姚嘉玲（下稱被繼承人）已死
    亡，而其繼承人均已拋棄繼承，親屬會議亦未選定遺產管理
    人，迄今無人為其聲請選任遺產管理人，聲請人爰依法聲請
    為被繼承人選任遺產管理人等語。
三、經查，聲請人之主張，業據提出臺灣臺南地方法院函為證，
    復經本院依職權調取111年度司繼字第676號拋棄繼承卷宗查
    明無誤，堪信為真實。復查，遺產管理人之選任係屬法院之
    職權，其職務涉及公益性，除應注意遺產處置之公平性外，
    尚須慮及其適切性，即應兼顧被選任人對遺產、遺債之瞭解
    程度、處理遺產事務之能力與利害關係等綜合判斷之。經本
    院函詢蕭能維等3位律師擔任本件遺產管理人之意願，蕭能
    維律師陳報同意擔任遺產管理人之書狀最早到達本院，有民
    事陳報狀等附卷可稽。審酌蕭能維律師不僅具專業法律知識
    及能力，且有法律事務之執行經驗，又與聲請人及被繼承人
    間均無親屬或利害關係，由其擔任本件遺產管理人，當能秉
    持專業倫理與客觀公正態度，善盡管理保存及清算遺產之責
    ，是認由其擔任被繼承人之遺產管理人，應屬妥適，爰裁定
    如主文。並限期命繼承人為承認繼承之公示催告。
四、依家事事件法第127條第4項之規定，裁定如主文。
中　　華　　民　　國　　111 　年　　10　　月　　31　　日
                家事法庭      司法事務官  吳玲媛
以上正本係照原本作成。。
如對本裁定抗告，須於裁定送達後10日之不變期間內，向本院提
出抗告狀，並繳納抗告費新臺幣1,000元。
中　　華　　民　　國　　111 　年　　10　　月　　31　　日
                              書  記  官  但育緗